---
title: "`r params$title`"
format:
  html:
    # To use instead of self-contained that has been deprecated
    # Using custom page layout (via 'style.css')
    # Open link in a new window by default
    # Display footnotes in pop-up window when hovering on it
    toc: false
    css: ["style.css"]
    mainfont: Theinhardt
    fontsize: "16px"
    embed-resources: true
    page-layout: custom
    link-external-newwindow: true
    footnotes-hover: true
    fig-format: svg
    fig-align: center
    knitr:
      opts_chunk:
        echo: false
        fig.retina: 3
        warning: false
        message: false
params:
  title: ""
  publication_date: ""
  lang: "de"
  doi: ""
  github_url: ""
editor_options: 
  chunk_output_type: console
---

```{r general-setup, include=FALSE}
## This file contains the ENGLISH version of the data story

# Install snf.datastory package if not available, otherwise load it
if (!require("snf.datastory")) {
  if (!require("devtools")) {
    install.packages("devtools")
    library(devtools)
  }
  install_github("snsf-data/snf.datastory")
  library(snf.datastory)
}

# Load packages
library(tidyverse)
library(lubridate)
library(scales)
library(conflicted)
library(jsonlite)
library(here)
library(glue)
library(ggiraph)
library(showtext)
library(systemfonts)
library(treemapify)

# Conflict preferences
conflict_prefer("filter", "dplyr")
conflict_prefer("get_datastory_theme", "snf.datastory")
conflict_prefer("get_datastory_scheme", "snf.datastory")

source("R/functions.R")

is_theinhardt_available <- file.exists(here("fonts", "TheinhardtReg.otf"))

if (is_theinhardt_available) {
  sysfonts::font_add(
    family = "Theinhardt",
    regular = here("fonts", "TheinhardtReg.otf"),
    bold = here("fonts", "TheinhardtBold.otf"),
    bolditalic = here("fonts", "TheinhardtBoldIt.otf"),
    italic = here("fonts", "TheinhardtRegIt.otf"),
  )
  
  # Need to register the font to allow its use by ggiraph when creating SVG
  # files.
  if (!font_family_exists("Theinhardt")) {
    # Register existing/downloaded fonts
    register_font(
      name = "Theinhardt",
      plain = list("fonts/TheinhardtReg.otf", 0),
      bold = list("fonts/TheinhardtBold.otf", 0),
      italic = list("fonts/TheinhardtRegIt.otf", 0),
      bolditalic = list("fonts/TheinhardtBoldIt.otf", 0)
    )
  }
  
  font <- "Theinhardt"
} else {
  font <- "Arial"
}

# Set the locale for date formatting (Windows)
Sys.setlocale(
  "LC_TIME",
  switch(params$lang,
         en = "English",
         de = "German",
         fr = "French"
  )
)

# Create function to print number with local language-specific format
print_num <- function(x) snf.datastory::print_num(x, lang = params$lang)

# Knitr hook for local formatting of printed numbers
knitr::knit_hooks$set(
  inline <- function(x) {
    if (!is.numeric(x)) {
      x
    } else {
      print_num(x)
    }
  }
)

strip_text_size_desk <- 11
strip_text_size_mob <- 14

axis_text_size_desk <- 9
axis_text_size_mob <- 12

legend_text_size_desk <- 9
legend_text_size_mob <- 12

```


```{r print-header-infos}
#| results: asis

# Add publication date to header
cat(format(as_datetime(params$publication_date), "%d.%m.%Y"))
```

```{r story-specific-setup}
#| include: false

# Load data on project international collaboration
international_collabs <-
  read_csv2(
    here("data", "international_collab.csv"),
    col_types = cols(
      grant_number = col_character(),
      year = col_integer()
    )
  )

# Load data on academic events
acad_event <-
  read_csv2(
    here("data", "acad_event.csv"),
    col_types = cols(
      grant_number = col_character(),
      year = col_integer()
    )
  ) |>
  full_join(
    international_collabs,
    by = join_by(grant_number, research_institution_type)
  ) |>
  mutate(
    research_area_short =
      reformat_research_area(
        research_area,
        from_lang = "en",
        to_lang = params$lang,
        from_format = "long",
        to_format = "short",
        output_as_factor = TRUE
      ),
    research_area_long =
      reformat_research_area(
        research_area_short,
        from_lang = params$lang,
        to_lang = params$lang,
        from_format = "short",
        to_format = "long",
        output_as_factor = TRUE
      )
  ) |>
  select(-research_area)

# Processing of academic events data with regards to collaboration (co-applicant
# or partner) with researcher from different regions of the world.
event_and_collab_unique <-
  acad_event |>
  mutate(
    has_collab_others = has_collab_latin_am | has_collab_oceania | has_collab_africa
  ) |> 
  # Keep distinct records of the following variables (allow to keep only unique
  # contributions).
  distinct(
    has_collab_switzerland, has_collab_europe,
    has_collab_north_am, has_collab_asia, has_collab_others,
    pick(event:event_world_region), research_institution_type
  ) |>
  # Add Switzerland as a region of the world and an unique id (row number) to
  # each contribution.
  mutate(
    contri_id =
      if_else(!is.na(event), row_number(), NA),
    event_world_region =
      if_else(event_country == "Switzerland", "Switzerland", event_world_region)
  ) |>
  pivot_longer(
    cols = starts_with("has_"),
    names_to = "partnership_region",
    values_to = "has_partnership",
    names_prefix = "has_collab_"
  )

count_event_and_collab <-
  event_and_collab_unique |>
  mutate(
    eth_or_uni =
      fct(
        if_else(
          research_institution_type %in% c("ETH Domain", "Cantonal university"),
          "Cantonal universities and ETH domain",
          "Other institutions"
        ),
        levels = c("Cantonal universities and ETH domain", "Other institutions")
      )
  ) |>
  # Compute the proportion of contributions by region of the world. At this
  # point, the data should be read as follows: one line represent the proportion
  # of event in the different regions of the world for the variable the variable
  # indicated in `partnership_region` and `has_partnership`. Proportions sum
  # thus up at the row, but not column level.
  summarise(
    n_event_switzerland =
      sum(event_world_region == "Switzerland", na.rm = TRUE),
    n_event_europe =
      sum(event_world_region == "Europe", na.rm = TRUE),
    n_event_north_am = sum(event_world_region == "North America", na.rm = TRUE),
    n_event_asia = sum(event_world_region == "Asia", na.rm = TRUE),
    n_event_others =
      sum(
        event_world_region %in% c("Latin America", "Oceania", "Africa"),
        na.rm = TRUE
      ),
    n_distinct = n_distinct(contri_id) - 1,
    .by = c(partnership_region, has_partnership, eth_or_uni)
  ) |>
  # Now the data are tidier. `pct` sum to one for each combination of
  # `partnership_region` and `has_partnership`.
  pivot_longer(
    cols = starts_with("n_event"),
    names_to = "event_location",
    names_prefix = "n_event_",
    values_to = "n"
  ) |>
  # As later we want to compare the percentage of attending a conference in a
  # given location when there is/is not a partner/co-applicant in that given
  # region, we filter as follows.
  filter(partnership_region == event_location) |>
  mutate(n_total = sum(n_distinct), .by = c(partnership_region, event_location))

```

<!-- Short lead (2-3 sentences) in bold -->

**Eine Analyse von `r print_num(n_distinct(event_and_collab_unique$contri_id) - 1)` wissenschaftlichen Veranstaltungen zeigt: Ergebnisse aus SNF-finanzierten Projekten werden sehr oft international präsentiert. Zwei Drittel der Veranstaltungen fanden ausserhalb der Schweiz statt.**

Forschende kommunizieren ihre Resultate nicht nur über Publikationen in Fachzeitschriften, sondern auch durch Präsentationen an wissenschaftlichen Veranstaltungen. Der SNF sammelt Daten zu folgenden Arten von Präsentationen:

-   Referate an wissenschaftlichen Konferenzen
-   Posterpräsentationen an wissenschaftlichen Konferenzen
-   Einzelvorträge (z. B. für Seminar, Workshop, Kolloquium oder auf Einladung)

Solche Präsentationen unterstützt der SNF im Rahmen der von ihm geförderten Forschungsprojekte. Nach Projektende erstellen die Beitragsempfangenden eine Liste der Präsentationen, die sie an wissenschaftlichen Veranstaltungen gehalten haben. Für diese Datengeschichte wurden alle Präsentationen ausgewertet, die in kürzlich beendeten Projekten (Zusprache in den Jahren 2017 und 2018) gemeldet wurden. Die Analyse berücksichtigt die zwei grössten Förderkategorien des SNF: Projektförderung und Karriereförderung (weitere Einzelheiten im Kasten am Ende dieser Datengeschichte).


```{r dat-contrib-type-shares}

contrib_type_shares <-
  acad_event |>
  drop_na(event) |>
  # Keep distinct records of the following variables (allow to keep only unique
  # contributions).
  distinct(
    grant_number, has_collab_switzerland, has_collab_europe,
    has_collab_north_am, has_collab_asia, has_collab_latin_am,
    has_collab_oceania, has_collab_africa, event, event_date, event_year,
    event_location, event_contribution_title, event_all_involved_person, event_contribution_type, event_country,
    event_world_region
  ) |>
  count(contrib = event_contribution_type) |>
  mutate(pct = n / sum(n)) |>
  mutate(
    contrib = 
      paste0(translate_events(contrib, params$lang), " (n = ", n, ")"),
    contrib = fct_reorder(contrib, pct, max)
  ) |>
  (\(x)
   bind_rows(x, mutate(x, pct = 0))
  )()

conf_talk_share <-
  max(contrib_type_shares$pct[str_detect(contrib_type_shares$contrib, "conf|Konf")])

conf_indiv_talk_share <-
  max(contrib_type_shares$pct[str_detect(contrib_type_shares$contrib, "ndiv|Einze")])

conf_post_share <-
  max(contrib_type_shares$pct[str_detect(contrib_type_shares$contrib, "Poster")])

```

### Internationale Beiträge an wissenschaftlichen Veranstaltungen

Die folgende Grafik zeigt, dass es sich bei der Mehrheit der wissenschaftlichen Präsentationen um Referate an Konferenzen handelt (`r print_num(round(conf_talk_share * 100, 0))`%). Einzelreferate (`r print_num(round((conf_indiv_talk_share) * 100, 0))`%) und Poster (`r print_num(round(conf_post_share * 100, 0))`%) sind etwa gleich häufig. Die nachfolgenden Analysen zeigen aber, dass sich dieses Muster verändert, wenn andere Faktoren wie Disziplin und Weltregion einbezogen werden.

::: plot-box
::: plot-title
In der Mehrheit Referate an Konferenzen
:::

```{r plot-1-contrib-type}

plot1 <-
  contrib_type_shares |>
  mutate(contrib = fct_rev(contrib)) |>
  ggplot() +
  aes(x = pct, y = contrib, color = contrib, group = contrib) +
  geom_line(
    linewidth = 2,
    show.legend = FALSE
  ) +
  geom_point(
    data = filter(contrib_type_shares, pct > 0),
    size = 4.5,
    show.legend = FALSE
  ) +
  scale_x_continuous(labels = scales::percent, expand = expansion(mult = c(0, 0.1))) +
  scale_color_manual(values = get_datastory_scheme()) +
  get_datastory_theme(
    title_axis = "",
    text_axis = "x"
  ) +
  facet_wrap(
    ~contrib,
    scales = "free_y",
    ncol = 1,
  ) +
  theme(
    strip.text =
      element_text(
        face = "plain",
        hjust = 0,
        vjust = 0.1,
        margin = margin(r = 1, b = 2.5),
        family = "Theinhardt",
      ),
    panel.spacing.y = unit(1.25, "lines")
  )

```

::: {.hide-tablet .hide-mobile}
```{r plot-1-desktop}
#| out-width: "100%"
#| fig-height: 2.5

plot1 +
  theme(
    axis.text.x = element_text(size = axis_text_size_desk),
    strip.text.x = element_text(size = strip_text_size_desk)
  )

```
:::

::: hide-desktop
```{r plot-1-mobile}
#| out-width: "100%"
#| fig-height: 2.5

plot1 +
  theme(
    axis.text.x = element_text(size = axis_text_size_mob),
    strip.text.x = element_text(size = strip_text_size_mob)
  )

```
:::
:::

```{r dat-contrib-location-shares}

best_loc <-
  acad_event |>
  mutate(
    event_world_region =
      if_else(event_country == "Switzerland", event_country, event_world_region)
  ) |>
  count(event_world_region, sort = TRUE) |>
  drop_na() |>
  mutate(
    pct = n / sum(n),
    event_world_region =
      if_else(event_world_region == "Europe", "Europe (excl. CH)", event_world_region)
  ) |>
  arrange(desc(pct))

best_loc_by_contrib <-
  acad_event |>
  mutate(
    event_world_region =
      if_else(event_country == "Switzerland", event_country, event_world_region)
  ) |>
  count(event_world_region, event_contribution_type) |>
  drop_na() |>
  mutate(prop = n / sum(n), .by = event_contribution_type)

poster_best_loc <-
  best_loc_by_contrib |>
  filter(event_contribution_type == "Poster") |>
  arrange(desc(prop))

talk_conf_best_loc <-
  best_loc_by_contrib |>
  filter(event_contribution_type == "Talk given at a conference") |>
  arrange(desc(prop))

indiv_best_loc <-
  acad_event |>
  mutate(
    event_world_region =
      if_else(event_country == "Switzerland", event_country, event_world_region)
  ) |>
  count(event_world_region, event_contribution_type) |>
  drop_na() |>
  mutate(prop = n / sum(n), .by = event_contribution_type) |>
  filter(event_contribution_type == "Individual talk") |>
  slice_max(prop, n = 1)

```

Wo präsentieren die Forschenden ihre Ergebnisse? Nur eine Minderheit der Präsentationen an wissenschaftlichen Veranstaltungen wurde in der `r translate_regions(best_loc$event_world_region[2], params$lang)` (`r print_num(round(best_loc$pct[2] * 100, 0))`%) gehalten, gegenüber `r print_num(round(sum(best_loc$pct[1]) * 100, 0))`% in `r translate_regions(best_loc$event_world_region[1], params$lang)`.

::: plot-box
::: plot-title
Grösserer Anteil an internationalen Präsentationen
:::

```{r plot-2-contrib-location-shares}
#| out-width: "100%"
#| fig-height: 3

best_loc |>
  mutate(
    event_world_region =
      fct_lump_prop(
        event_world_region, 0.01,
        w = n, other_level = "Africa & Oceania"
      ),
    event_world_region =
      fct_relabel(event_world_region, \(x) translate_regions(x, params$lang)),
    event_world_region = fct_reorder(event_world_region, pct, max, .desc = TRUE),
    event_world_region =
      fct_recode(event_world_region, "Latein-amerika" = "Lateinamerika")
  ) |>
  summarise(
    n = sum(n),
    pct = sum(pct),
    .by = event_world_region
  ) |>
  ggplot() +
  aes(
    area = pct,
    fill = event_world_region,
    label = paste0(event_world_region, "\n(", round(pct * 100, 0), "%)")
  ) +
  geom_treemap(show.legend = FALSE) +
  geom_treemap_text(
    colour = "white",
    place = "centre",
    grow = FALSE,
    reflow = TRUE,
    family = "Theinhardt"
  ) +
  scale_fill_manual(values = get_datastory_scheme()[-4]) +
  get_datastory_theme(remove_plot_margin = TRUE)

```
:::

Unterscheiden sich die Präsentationen je nach Veranstaltungsregion? Eine Analyse nach Präsentationsart ergibt gemäss folgender Grafik, dass Poster am häufigsten in der `r translate_regions(poster_best_loc$event_world_region[1], params$lang)` präsentiert werden (`r print_num(round(poster_best_loc$prop[1] * 100, 0))`%), gefolgt von `r translate_regions(poster_best_loc$event_world_region[2], params$lang)` (`r print_num(round(poster_best_loc$prop[2] * 100, 0))`%) und `r translate_regions(poster_best_loc$event_world_region[3], params$lang)` (USA und Kanada) (`r print_num(round(poster_best_loc$prop[3] * 100, 0))`%). Ein anderes Muster ist bei den Referaten erkennbar: Hier steht `r translate_regions(talk_conf_best_loc$event_world_region[1], params$lang)` mit `r print_num(round(talk_conf_best_loc$prop[1] * 100, 0))`% an der Spitze, gefolgt von der `r translate_regions(talk_conf_best_loc$event_world_region[2], params$lang)` (`r print_num(round(talk_conf_best_loc$prop[2] * 100, 0))`%) und `r translate_regions(talk_conf_best_loc$event_world_region[3], params$lang)` (`r print_num(round(talk_conf_best_loc$prop[3] * 100, 0))`%).

```{r dat-contrib-location-types-shares}

best_loc_by_contrib_fig_prep <-
  best_loc_by_contrib |>
  mutate(
    event_world_region =
      if_else(
        event_world_region == "Europe",
        "Europe (excl. CH)",
        event_world_region
      ),
    event_world_region =
      fct_lump_prop(
        event_world_region, 0.01,
        w = n, other_level = "Africa & Oceania"
      ),
    event_world_region =
      fct_relabel(event_world_region, \(x) translate_regions(x, params$lang)),
    event_world_region = fct_reorder(event_world_region, n, mean, .desc = FALSE),
    event_contribution_type =
      fct_reorder(
        translate_events(event_contribution_type, params$lang),
        n,
        sum,
        .desc = TRUE
      )
  ) |>
  summarise(
    n = sum(n),
    prop = sum(prop),
    .by = c(event_world_region, event_contribution_type)
  )

```

```{r plot-3-contrib-location-types-shares}

plot3 <-
  best_loc_by_contrib_fig_prep |>
  ggplot() +
  aes(x = prop, y = event_contribution_type, fill = event_world_region) +
  geom_col() +
  scale_x_continuous(labels = scales::percent, expand = expansion(mult = c(0, 0.025))) +
  get_datastory_theme(
    text_axis = "x",
    legend_position = "top"
  ) +
  facet_wrap(
    ~event_contribution_type,
    scales = "free_y",
    ncol = 1,
  ) +
  theme(
    strip.text =
      element_text(
        face = "plain",
        hjust = 0,
        vjust = 0.1,
        margin = margin(r = 1, b = 2.5),
        family = "Theinhardt"
      ),
    panel.spacing.y = unit(1.25, "lines")
  )

```

::: plot-box
::: plot-title
Referate an Konferenzen oft im Ausland
:::

::: {.hide-tablet .hide-mobile}
```{r plot-3-desktop}
#| out-width: "100%"
#| fig-height: 3

plot3 +
  scale_fill_manual(
    values = rev(get_datastory_scheme(n_col = 7)[-4]),
    guide = guide_legend(reverse = TRUE, byrow = TRUE, nrow = 1)
  ) +
  theme(
    axis.text.x = element_text(size = axis_text_size_desk),
    legend.text = element_text(size = legend_text_size_desk),
    strip.text.x = element_text(size = strip_text_size_desk)
  )

```
:::

::: hide-desktop
```{r plot-3-mobile}
#| out-width: "100%"
#| fig-height: 3.5

plot3 +
  scale_fill_manual(
    values = rev(get_datastory_scheme(n_col = 7)[-4]),
    guide = guide_legend(reverse = TRUE, byrow = TRUE, nrow = 2)
  ) +
  theme(
    axis.text.x = element_text(size = axis_text_size_mob),
    legend.text = element_text(size = legend_text_size_mob),
    strip.text.x = element_text(size = strip_text_size_mob)
  )

```
:::
:::

```{r dat-contrib-location-area-shares}

best_loc_by_contrib_and_area_fig_prep <-
  acad_event |>
  mutate(
    event_world_region =
      case_when(
        event_country == "Switzerland" ~ event_country,
        event_world_region == "Europe" ~ "Europe (excl. CH)",
        event_world_region %in% c("Switzerland", "North America") ~ event_world_region,
        .default = "Others"
      ),
  ) |>
  count(event_world_region, event_contribution_type, research_area_short) |>
  drop_na() |>
  mutate(
    prop = n / sum(n), .by = c(research_area_short, event_contribution_type),
    event_world_region = fct_infreq(event_world_region, w = n)
  )

mint_indiv_talk_international <-
  best_loc_by_contrib_and_area_fig_prep |>
  filter(
    event_world_region != "Switzerland",
    event_contribution_type == "Individual talk",
    research_area_short == "MINT"
  ) |>
  pull(prop) |>
  sum()

mint_talk_conf_international <-
  best_loc_by_contrib_and_area_fig_prep |>
  filter(
    event_world_region != "Switzerland",
    event_contribution_type == "Talk given at a conference",
    research_area_short == reformat_research_area(
      "MINT",
      from_format = "short",
      from_lang = "en",
      to_lang = params$lang,
      to_format = "short"
    )
  ) |>
  pull(prop) |>
  sum()

ssh_indiv_talk_international <-
  best_loc_by_contrib_and_area_fig_prep |>
  filter(
    event_world_region != "Switzerland",
    event_contribution_type == "Individual talk",
    research_area_short == reformat_research_area(
      "SSH",
      from_format = "short",
      from_lang = "en",
      to_lang = params$lang,
      to_format = "short"
    )
  ) |>
  pull(prop) |>
  sum()

ssh_talk_conf_international <-
  best_loc_by_contrib_and_area_fig_prep |>
  filter(
    event_world_region != "Switzerland",
    event_contribution_type == "Talk given at a conference",
    research_area_short == reformat_research_area(
      "SSH",
      from_format = "short",
      from_lang = "en",
      to_lang = params$lang,
      to_format = "short"
    )
  ) |>
  pull(prop) |>
  sum()

ls_indiv_talk_international <-
  best_loc_by_contrib_and_area_fig_prep |>
  filter(
    event_world_region != "Switzerland",
    event_contribution_type == "Individual talk",
    research_area_short == reformat_research_area(
      "LS",
      from_format = "short",
      from_lang = "en",
      to_lang = params$lang,
      to_format = "short"
    )
  ) |>
  pull(prop) |>
  sum()

ls_talk_conf_international <-
  best_loc_by_contrib_and_area_fig_prep |>
  filter(
    event_world_region != "Switzerland",
    event_contribution_type == "Talk given at a conference",
    research_area_short == reformat_research_area(
      "LS",
      from_format = "short",
      from_lang = "en",
      to_lang = params$lang,
      to_format = "short"
    )
  ) |>
  pull(prop) |>
  sum()

plot4 <-
  best_loc_by_contrib_and_area_fig_prep |>
  mutate(
    event_world_region =
      fct_relabel(event_world_region, \(x) translate_regions(x, params$lang)),
    event_world_region = fct_reorder(event_world_region, prop, mean, .desc = TRUE),
    event_contribution_type =
      fct_reorder(translate_events(event_contribution_type, params$lang), n, sum)
  ) |>
  ggplot() +
  aes(
    x = prop,
    y = research_area_short,
    fill = event_world_region
  ) +
  geom_col(position = position_fill(reverse = TRUE)) +
  scale_x_continuous(labels = scales::percent) +
  scale_y_discrete(limits = rev) +
  scale_fill_manual(values = get_datastory_scheme()[-4]) +
  facet_wrap(vars(fct_rev(event_contribution_type)), ncol = 1) +
  get_datastory_theme(remove_plot_margin = TRUE)

```

Hat der Forschungsbereich einen Einfluss darauf, wie die Ergebnisse präsentiert werden? Im Bereich `r reformat_research_area("MINT", "en", params$lang, "short", "long")` (`r reformat_research_area("MINT", "en", params$lang, "short", "short")`) war der Anteil der internationalen Präsentationen in Form von Einzelreferaten mit `r print_num(round(mint_indiv_talk_international * 100, 0))`% höher als in den `r reformat_research_area("LS", "en", params$lang, "short", "long")` (`r reformat_research_area("LS", "en", params$lang, "short", "short")`) mit `r print_num(round(ls_indiv_talk_international * 100, 0))`% und den `r reformat_research_area("SSH", "en", params$lang, "short", "long")` (`r reformat_research_area("SSH", "en", params$lang, "short", "short")`) mit `r print_num(round(ssh_indiv_talk_international * 100, 0))`%; dasselbe gilt für Referate an Konferenzen (`r print_num(round(mint_talk_conf_international * 100, 0))`% gegenüber je `r print_num(round(ssh_talk_conf_international * 100, 0))`% bei den `r reformat_research_area("LS", "en", params$lang, "short", "short")` und den `r reformat_research_area("SSH", "en", params$lang, "short", "short")`).

::: plot-box
::: plot-title
`r reformat_research_area("MINT", "en", params$lang, "short", "short")` mit mehr internationalen Präsentationen
:::

::: {.hide-tablet .hide-mobile}
```{r plot-4-desktop}
#| out-width: "100%"
#| fig-height: 5

plot4 +
  theme(
    axis.text.x = element_text(size = axis_text_size_desk),
    axis.text.y = element_text(size = axis_text_size_desk),
    strip.text = element_text(size = strip_text_size_desk),
    legend.text = element_text(size = legend_text_size_desk)
  )

```
:::

::: hide-desktop
```{r plot-4-mobile}
#| out-width: "100%"
#| fig-height: 5

plot4 +
  theme(
    axis.text.x = element_text(size = axis_text_size_mob),
    axis.text.y = element_text(size = axis_text_size_mob),
    strip.text = element_text(size = strip_text_size_mob),
    legend.text = element_text(size = legend_text_size_mob)
  )

```
:::
:::

Auffällig ist, dass der Grad der Internationalität von der Präsentationsart abhängt: Poster und Einzelreferate werden insgesamt weniger häufig international präsentiert als Referate an Konferenzen. Dieses Ergebnis deckt sich teilweise mit den Beobachtungen einer früheren Datengeschichte zur [Internationalität der Projektpartner](`r translate("https://data.snf.ch/stories/project-partners-and-networked-research-en.html", "https://data.snf.ch/stories/projektpartnerschaften-und-vernetzte-forschung-de.html", "https://data.snf.ch/stories/partenaires-de-projet-et-recherche-en-reseau-fr.html", params$lang)`).

### Fördern Zusammenarbeitsprojekte internationale Präsentationen?

```{r dat-contrib-location-collab-shares}

contrib_with_and_out_collab <-
  count_event_and_collab |>
  summarise(
    pct = replace_na(sum(n) / sum(n_distinct), 0),
    n = sum(n),
    .by = c(event_location, partnership_region, has_partnership, eth_or_uni)
  ) |>
  pivot_wider(names_from = has_partnership, values_from = c(pct, n)) |>
  mutate(
    diff = pct_TRUE - pct_FALSE,
    N = n_TRUE + n_FALSE
  )

contrib_with_and_out_collab_global <-
  contrib_with_and_out_collab |>
  filter(event_location != "switzerland") |>
  summarise(m_diff = weighted.mean(diff, N))

contrib_with_and_out_collab_inst <-
  contrib_with_and_out_collab |>
  summarise(m_diff = weighted.mean(diff, N), .by = eth_or_uni)

contrib_with_and_out_collab_other_inst <-
  contrib_with_and_out_collab |>
  filter(str_starts(eth_or_uni, "Other")) |>
  summarise(
    diff = pct_TRUE - pct_FALSE,
    .by = event_location
  )

```

Gibt es einen Zusammenhang zwischen einer internationalen Zusammenarbeit und dem Ort der Präsentationen? Die Daten zeigen, dass sich mit einem internationalen Projektmitglied die Wahrscheinlichkeit, Ergebnisse an einer Veranstaltung in dieser Weltregion zu präsentieren, um lediglich `r print_num(round(contrib_with_and_out_collab_global$m_diff * 100, 0))` Prozentpunkte erhöht. Forschungsergebnisse international zu präsentieren, ist allgemein üblich und wichtig für eine Vernetzung, unabhängig davon, ob internationale Mitarbeitende im SNF-Projekt mitwirken.

Ein differenzierteres Bild entsteht, wenn wie in der nachfolgenden Grafik die Art der Institution betrachtet wird. Für die kantonalen Universitäten und die Institutionen des ETH-Bereichs erhöht eine Zusammenarbeit in einer bestimmten Region die Wahrscheinlichkeit, eine Veranstaltung in derselben Region zu besuchen, um `r print_num(round(contrib_with_and_out_collab_inst$m_diff[contrib_with_and_out_collab_inst$eth_or_uni == "Cantonal universities and ETH domain"] * 100, 0))` Prozentpunkte. Bei anderen Institutionen liegt dieser Wert mit `r print_num(round(contrib_with_and_out_collab_inst$m_diff[contrib_with_and_out_collab_inst$eth_or_uni == "Other institutions"] * 100, 0))` Prozentpunkten höher.

::: plot-box
::: plot-title
Mehr Präsentationen in Weltregionen von Projektmitgliedern
:::

```{r plot-5-contrib-location-collab-shares}

count_event_and_collab_dat <-
  count_event_and_collab |>
  reframe(
    pct_diff = (n[has_partnership] / n_distinct[has_partnership]) - (n[!has_partnership] / n_distinct[!has_partnership]),
    label_pct_hjust = if_else(pct_diff >= 0, -0.75, 1.75),
    label_loc_hjust = if_else(pct_diff >= 0, 0, 1),
    .by = c(eth_or_uni, partnership_region)
  ) |>
  mutate(
    label = paste0(if_else(pct_diff >= 0, "+", ""), round(pct_diff * 100, 0), "%"),
    partnership_region =
      fct_reorder(
        str_to_title(str_replace(partnership_region, "_am", " america")) |>
          str_replace("Europe", "Europe (excl. CH)"),
        pct_diff,
        mean,
        .desc = FALSE
      ),
    partnership_region =
      fct_relabel(partnership_region, \(x) translate_regions(x, params$lang)),
    eth_or_uni = translate_institutions(eth_or_uni, params$lang)
  )

plot5 <-
  count_event_and_collab_dat |>
  bind_rows(mutate(count_event_and_collab_dat, pct_diff = 0)) |>
  ggplot() +
  aes(x = pct_diff, y = partnership_region, color = partnership_region, group = partnership_region) +
  geom_line(
    linewidth = 2,
    show.legend = FALSE
  ) +
  geom_point(
    data = count_event_and_collab_dat,
    size = 4.5,
    show.legend = FALSE
  ) +
  scale_x_continuous(
    limits = c(-0.05, 0.2),
    breaks = seq(-0.05, 0.2, 0.05),
    labels = scales::percent
  ) +
  scale_color_manual(values = rev(get_datastory_scheme(n_col = 6)[-4])) +
  facet_wrap(~eth_or_uni, ncol = 2, labeller = labeller(eth_or_uni = label_wrap(35))) +
  get_datastory_theme(
    title_axis = "",
    legend_position = "top",
    text_axis = "x",
    legend_key_size = c(8, 8),
    remove_plot_margin = TRUE
  )

```

::: {.hide-tablet .hide-mobile}
```{r plot-5-desktop}
#| out-width: "100%"
#| fig-height: 3

plot5 +
  geom_text(
    data = mutate(count_event_and_collab_dat, n = 0),
    aes(
      label = partnership_region,
      x = 0,
      y = as.numeric(as.factor(partnership_region)) + 0.35,
      hjust = label_loc_hjust
    ),
    size = 3.5,
    show.legend = FALSE,
    inherit.aes = FALSE,
    family = "Theinhardt"
  ) +
  geom_text(
    data = mutate(count_event_and_collab_dat, n = 0),
    aes(
      label = label,
      x = pct_diff,
      y = partnership_region,
      hjust = label_pct_hjust
    ),
    size = 3.5,
    show.legend = FALSE,
    inherit.aes = FALSE,
    family = "Theinhardt"
  ) +
  scale_y_discrete(expand = expansion(add = c(0.6, 1))) +
  theme(
    axis.text.x = element_text(size = axis_text_size_desk),
    strip.text = element_text(size = strip_text_size_desk, vjust = 1),
    panel.spacing.x = unit(2.5, "line")
  )

```
:::

::: hide-desktop
```{r plot-5-mobile}
#| out-width: "100%"
#| fig-height: 6

plot5 +
  geom_text(
    data = mutate(count_event_and_collab_dat, n = 0),
    aes(
      label = partnership_region,
      x = 0,
      y = as.numeric(as.factor(partnership_region)) + 0.25,
      hjust = label_loc_hjust
    ),
    size = 4.5,
    show.legend = FALSE,
    inherit.aes = FALSE,
    family = "Theinhardt"
  ) +
  geom_text(
    data = mutate(count_event_and_collab_dat, n = 0),
    aes(
      label = label,
      x = pct_diff,
      y = partnership_region,
      hjust = label_pct_hjust
    ),
    size = 4.5,
    show.legend = FALSE,
    inherit.aes = FALSE,
    family = "Theinhardt"
  ) +
  scale_y_discrete(expand = expansion(add = c(0.6, 0.8))) +
  theme(
    axis.text.x = element_text(size = axis_text_size_mob),
    strip.text = element_text(size = strip_text_size_mob, vjust = 1),
    panel.spacing.x = unit(2.5, "line")
  )


```
:::
:::

Besonders deutlich ist dieser Unterschied bei den wissenschaftlichen Veranstaltungen in der Schweiz und in Nordamerika: Im Falle der kleineren Institutionsarten steigt mit einem internationalen Projektmitglied die Wahrscheinlichkeit, zu einer wissenschaftlichen Veranstaltung in ihrer Region beizutragen, um `r print_num(round(contrib_with_and_out_collab_other_inst |> filter(str_starts(event_location, "swi")) |> pull(diff) * 100, 0))` bzw. `r print_num(round(contrib_with_and_out_collab_other_inst |> filter(str_starts(event_location, "north")) |> pull(diff) * 100, 0))` Prozentpunkte.

Dies deutet darauf hin, dass eine internationale Zusammenarbeit nicht mit wesentlich mehr Präsentationen in der Region des internationalen Projektmitglieds einhergeht, ausser bei kleineren Institutionen.

Fazit: Dieser Überblick zeigt, dass die SNF-Beitragsempfangenden ihre Forschungsergebnisse sehr häufig international präsentieren. Durch die Finanzierung von Präsentationen an wissenschaftlichen Veranstaltungen trägt der SNF dazu bei, die Schweizer Forschung auf internationaler Ebene zu fördern.

```{r desc-dat-info-box}

info_box_summary_grants <-
  acad_event |>
  distinct(grant_number, funding_instrument_ga_level1) |>
  summarise(n = n(), .by = funding_instrument_ga_level1)

info_box_summary_contrib <-
  acad_event |>
  # Keep distinct records of the following variables (allow to keep only unique
  # contributions).
  distinct(
    grant_number, pick(event:event_world_region), research_institution_type,
    funding_instrument_ga_level1
  ) |>
  # Add Switzerland as a region of the world and an uniue id (row number) to
  # each contribution.
  mutate(
    contri_id =
      if_else(!is.na(event), row_number(), NA),
  ) |>
  drop_na(event) |>
  summarise(
    n = n(),
    .by = funding_instrument_ga_level1
  )

```

::: info-box
### Welche Daten wurden verwendet?

Der SNF sammelt seit 2011 Daten zu den verschiedenen Arten von Forschungspräsentationen. Die in diesem Artikel verwendeten Daten betreffen Präsentationen an wissenschaftlichen Veranstaltungen von Forschenden, die im Rahmen der Projekt- und der Karriereförderung des SNF Beiträge erhalten haben. Damit die Analyse möglichst aussagekräftig ist, beschränkt sie sich auf Förderbeiträge, die in den Jahren 2017 und 2018 gesprochen wurden. Vorher wurden die wissenschaftlichen Präsentationen nicht konsequent gemeldet und von den später gewährten Förderbeiträgen sind viele noch nicht abgeschlossen.

-   Projektförderung: `r print_num(info_box_summary_grants$n[1])` SNF-Förderbeiträge und `r print_num(info_box_summary_contrib$n[1])` Präsentationen an wissenschaftlichen Veranstaltungen
-   Karriereförderung: `r print_num(info_box_summary_grants$n[2])` SNF-Förderbeiträge und `r print_num(info_box_summary_contrib$n[2])` Präsentationen an wissenschaftlichen Veranstaltungen

Wissenschaftliche Veranstaltungen und Projektzusammenarbeit in einer Weltregion haben wir dann in einen Zusammenhang gebracht, wenn im Projekt Mitgesuchstellende oder Partner aus der Veranstaltungsregion mitwirkten.
:::

Daten, Text und Code dieser Datengeschichte sind [auf Github verfügbar](`r params$github_url`) und [auf Zenodo archiviert](`r params$doi`).<br>DOI: `r str_remove(params$doi, "https://doi.org/")`

```{r prevent-internal-snsf-packages, include=FALSE}
#| include: false

# Internal SNSF packages must not be used in data stories, as their
# pre-processing functions are internal and the corporate design differs from
# the data portal.
if (any(c("snfverse", "snf.preprocessing", "snf.plot") %in% 
        loadedNamespaces())) {
  stop(glue(
    "You must not use internal SNSF packages in data stories.",
    " Please resort to snf.datastory."
  ))
}
```
