---
title: "`r params$title`"
format:
  html:
    # To use instead of self-contained that has been deprecated
    # Using custom page layout (via 'style.css')
    # Open link in a new window by default
    # Display footnotes in pop-up window when hovering on it
    toc: false
    css: ["style.css"]
    mainfont: Theinhardt
    fontsize: "16px"
    embed-resources: true
    page-layout: custom
    link-external-newwindow: true
    footnotes-hover: true
    fig-format: svg
    fig-align: center
    knitr:
      opts_chunk:
        echo: false
        fig.retina: 3
        warning: false
        message: false
params:
  title: ""
  publication_date: ""
  lang: "fr"
  doi: ""
  github_url: ""
editor_options: 
  chunk_output_type: console
---

```{r general-setup, include=FALSE}
## This file contains the ENGLISH version of the data story

# Install snf.datastory package if not available, otherwise load it
if (!require("snf.datastory")) {
  if (!require("devtools")) {
    install.packages("devtools")
    library(devtools)
  }
  install_github("snsf-data/snf.datastory")
  library(snf.datastory)
}

# Load packages
library(tidyverse)
library(lubridate)
library(scales)
library(conflicted)
library(jsonlite)
library(here)
library(glue)
library(ggiraph)
library(showtext)
library(systemfonts)
library(treemapify)

# Conflict preferences
conflict_prefer("filter", "dplyr")
conflict_prefer("get_datastory_theme", "snf.datastory")
conflict_prefer("get_datastory_scheme", "snf.datastory")

source("R/functions.R")

is_theinhardt_available <- file.exists(here("fonts", "TheinhardtReg.otf"))

if (is_theinhardt_available) {
  sysfonts::font_add(
    family = "Theinhardt",
    regular = here("fonts", "TheinhardtReg.otf"),
    bold = here("fonts", "TheinhardtBold.otf"),
    bolditalic = here("fonts", "TheinhardtBoldIt.otf"),
    italic = here("fonts", "TheinhardtRegIt.otf"),
  )
  
  # Need to register the font to allow its use by ggiraph when creating SVG
  # files.
  if (!font_family_exists("Theinhardt")) {
    # Register existing/downloaded fonts
    register_font(
      name = "Theinhardt",
      plain = list("fonts/TheinhardtReg.otf", 0),
      bold = list("fonts/TheinhardtBold.otf", 0),
      italic = list("fonts/TheinhardtRegIt.otf", 0),
      bolditalic = list("fonts/TheinhardtBoldIt.otf", 0)
    )
  }
  
  font <- "Theinhardt"
} else {
  font <- "Arial"
}

# Set the locale for date formatting (Windows)
Sys.setlocale(
  "LC_TIME",
  switch(params$lang,
         en = "English",
         de = "German",
         fr = "French"
  )
)

# Create function to print number with local language-specific format
print_num <- function(x) snf.datastory::print_num(x, lang = params$lang)

# Knitr hook for local formatting of printed numbers
knitr::knit_hooks$set(
  inline <- function(x) {
    if (!is.numeric(x)) {
      x
    } else {
      print_num(x)
    }
  }
)

strip_text_size_desk <- 11
strip_text_size_mob <- 14

axis_text_size_desk <- 9
axis_text_size_mob <- 12

legend_text_size_desk <- 9
legend_text_size_mob <- 12

```

```{r print-header-infos}
#| results: asis

# Add publication date to header
cat(format(as_datetime(params$publication_date), "%d.%m.%Y"))
```

```{r story-specific-setup}
#| include: false

# Load data on project international collaboration
international_collabs <-
  read_csv2(
    here("data", "international_collab.csv"),
    col_types = cols(
      grant_number = col_character(),
      year = col_integer()
    )
  )

# Load data on academic events
acad_event <-
  read_csv2(
    here("data", "acad_event.csv"),
    col_types = cols(
      grant_number = col_character(),
      year = col_integer()
    )
  ) |>
  full_join(
    international_collabs,
    by = join_by(grant_number, research_institution_type)
  ) |>
  mutate(
    research_area_short =
      reformat_research_area(
        research_area,
        from_lang = "en",
        to_lang = params$lang,
        from_format = "long",
        to_format = "short",
        output_as_factor = TRUE
      ),
    research_area_long =
      reformat_research_area(
        research_area_short,
        from_lang = params$lang,
        to_lang = params$lang,
        from_format = "short",
        to_format = "long",
        output_as_factor = TRUE
      )
  ) |>
  select(-research_area)

# Processing of academic events data with regards to collaboration (co-applicant
# or partner) with researcher from different regions of the world.
event_and_collab_unique <-
  acad_event |>
  mutate(
    has_collab_others = has_collab_latin_am | has_collab_oceania | has_collab_africa
  ) |> 
  # Keep distinct records of the following variables (allow to keep only unique
  # contributions).
  distinct(
    has_collab_switzerland, has_collab_europe,
    has_collab_north_am, has_collab_asia, has_collab_others,
    pick(event:event_world_region), research_institution_type
  ) |>
  # Add Switzerland as a region of the world and an unique id (row number) to
  # each contribution.
  mutate(
    contri_id =
      if_else(!is.na(event), row_number(), NA),
    event_world_region =
      if_else(event_country == "Switzerland", "Switzerland", event_world_region)
  ) |>
  pivot_longer(
    cols = starts_with("has_"),
    names_to = "partnership_region",
    values_to = "has_partnership",
    names_prefix = "has_collab_"
  )

count_event_and_collab <-
  event_and_collab_unique |>
  mutate(
    eth_or_uni =
      fct(
        if_else(
          research_institution_type %in% c("ETH Domain", "Cantonal university"),
          "Cantonal universities and ETH domain",
          "Other institutions"
        ),
        levels = c("Cantonal universities and ETH domain", "Other institutions")
      )
  ) |>
  # Compute the proportion of contributions by region of the world. At this
  # point, the data should be read as follows: one line represent the proportion
  # of event in the different regions of the world for the variable the variable
  # indicated in `partnership_region` and `has_partnership`. Proportions sum
  # thus up at the row, but not column level.
  summarise(
    n_event_switzerland =
      sum(event_world_region == "Switzerland", na.rm = TRUE),
    n_event_europe =
      sum(event_world_region == "Europe", na.rm = TRUE),
    n_event_north_am = sum(event_world_region == "North America", na.rm = TRUE),
    n_event_asia = sum(event_world_region == "Asia", na.rm = TRUE),
    n_event_others =
      sum(
        event_world_region %in% c("Latin America", "Oceania", "Africa"),
        na.rm = TRUE
      ),
    n_distinct = n_distinct(contri_id) - 1,
    .by = c(partnership_region, has_partnership, eth_or_uni)
  ) |>
  # Now the data are tidier. `pct` sum to one for each combination of
  # `partnership_region` and `has_partnership`.
  pivot_longer(
    cols = starts_with("n_event"),
    names_to = "event_location",
    names_prefix = "n_event_",
    values_to = "n"
  ) |>
  # As later we want to compare the percentage of attending a conference in a
  # given location when there is/is not a partner/co-applicant in that given
  # region, we filter as follows.
  filter(partnership_region == event_location) |>
  mutate(n_total = sum(n_distinct), .by = c(partnership_region, event_location))

```

<!-- Short lead (2-3 sentences) in bold -->

**L'analyse de `r print_num(n_distinct(event_and_collab_unique$contri_id) - 1)` manifestations scientifiques liées aux subsides du FNS a révélé une internationalité élevée. `r print_num(round(count_event_and_collab |> filter(event_location != "switzerland") |> summarise(n = sum(n)) |> pull(n) / (n_distinct(event_and_collab_unique$contri_id) - 1) * 100, 0))`% des contributions ont porté sur des manifestations organisées hors de Suisse, dont la majorité en Europe.**

Pour diffuser les résultats de leurs travaux de recherche, les chercheuses et chercheurs peuvent les publier dans des journaux scientifiques. Mais il existe d'autres moyens. Les manifestations scientifiques telles que des conférences permettent elles aussi de partager des résultats avec la communauté scientifique, tout soignant son réseau de relations. Le FNS recueille des données sur les types suivants de contributions à des manifestations scientifiques :

-   exposé lors d'une conférence ;
-   poster présenté lors d'une conférence ;
-   conférence individuelle (par exemple, dans le cadre d'un séminaire, d'un atelier, d'un colloque ou en tant que conférencier ou conférencière invité·e).

En accordant des subsides d'encouragement, le FNS soutient les contributions à des manifestations scientifiques liées aux recherches qu'il finance. Une fois les projets financés par le FNS arrivés à terme, les bénéficiaires des subsides sont invités à fournir une liste des contributions apportées à diverses manifestations scientifiques. Dans le cadre du présent récit de données, nous avons analysé les déclarations de contributions à des manifestations scientifiques de chercheuses et chercheurs qui sont récemment allés au bout de leur projet (subsides octroyés en 2017 et 2018). En outre, nous avons porté notre attention sur nos principales offres d'encouragement, à savoir l'encouragement de projets et les instruments d'encouragement de carrières (pour en savoir plus, voir l'encadré « Données analysées » à la suite de ce récit).


```{r dat-contrib-type-shares}

contrib_type_shares <-
  acad_event |>
  drop_na(event) |>
  # Keep distinct records of the following variables (allow to keep only unique
  # contributions).
  distinct(
    grant_number, has_collab_switzerland, has_collab_europe,
    has_collab_north_am, has_collab_asia, has_collab_latin_am,
    has_collab_oceania, has_collab_africa, event, event_date, event_year,
    event_location, event_contribution_title, event_all_involved_person, event_contribution_type, event_country,
    event_world_region
  ) |>
  count(contrib = event_contribution_type) |>
  mutate(pct = n / sum(n)) |>
  mutate(
    contrib = 
      paste0(translate_events(contrib, params$lang), " (n = ", n, ")"),
    contrib = fct_reorder(contrib, pct, max)
  ) |>
  (\(x)
   bind_rows(x, mutate(x, pct = 0))
  )()

conf_talk_share <-
  max(contrib_type_shares$pct[str_detect(contrib_type_shares$contrib, "conf|Konf")])

conf_indiv_talk_share <-
  max(contrib_type_shares$pct[str_detect(contrib_type_shares$contrib, "ndiv|Einze")])

conf_post_share <-
  max(contrib_type_shares$pct[str_detect(contrib_type_shares$contrib, "Poster")])

```

### Internationalité des contributions à des manifestations scientifiques

Comme le montre le graphique ci-après, les contributions à des manifestations scientifiques revêtent majoritairement la forme d'exposés donnés lors de conférences (`r print_num(round(conf_talk_share * 100, 0))`%). Les conférences individuelles (`r print_num(round((conf_indiv_talk_share) * 100, 0))`%) et les posters (`r print_num(round(conf_post_share * 100, 0))`%) présentent des parts peu ou prou identiques. Fait intéressant : nous allons découvrir que ce constat varie lorsque certains facteurs d'influence entrent en jeu.

::: plot-box
::: plot-title
Principales contributions : les exposés lors de conférences
:::

```{r plot-1-contrib-type}

plot1 <-
  contrib_type_shares |>
  mutate(contrib = fct_rev(contrib)) |>
  ggplot() +
  aes(x = pct, y = contrib, color = contrib, group = contrib) +
  geom_line(
    linewidth = 2,
    show.legend = FALSE
  ) +
  geom_point(
    data = filter(contrib_type_shares, pct > 0),
    size = 4.5,
    show.legend = FALSE
  ) +
  scale_x_continuous(labels = scales::percent, expand = expansion(mult = c(0, 0.1))) +
  scale_color_manual(values = get_datastory_scheme()) +
  get_datastory_theme(
    title_axis = "",
    text_axis = "x"
  ) +
  facet_wrap(
    ~contrib,
    scales = "free_y",
    ncol = 1,
  ) +
  theme(
    strip.text =
      element_text(
        face = "plain",
        hjust = 0,
        vjust = 0.1,
        margin = margin(r = 1, b = 2.5),
        family = "Theinhardt",
      ),
    panel.spacing.y = unit(1.25, "lines")
  )

```

::: {.hide-tablet .hide-mobile}
```{r plot-1-desktop}
#| out-width: "100%"
#| fig-height: 2.5

plot1 +
  theme(
    axis.text.x = element_text(size = axis_text_size_desk),
    strip.text.x = element_text(size = strip_text_size_desk)
  )

```
:::

::: hide-desktop
```{r plot-1-mobile}
#| out-width: "100%"
#| fig-height: 2.5

plot1 +
  theme(
    axis.text.x = element_text(size = axis_text_size_mob),
    strip.text.x = element_text(size = strip_text_size_mob)
  )

```
:::
:::

```{r dat-contrib-location-shares}

best_loc <-
  acad_event |>
  mutate(
    event_world_region =
      if_else(event_country == "Switzerland", event_country, event_world_region)
  ) |>
  count(event_world_region, sort = TRUE) |>
  drop_na() |>
  mutate(
    pct = n / sum(n),
    event_world_region =
      if_else(event_world_region == "Europe", "Europe (excl. CH)", event_world_region)
  ) |>
  arrange(desc(pct))

best_loc_by_contrib <-
  acad_event |>
  mutate(
    event_world_region =
      if_else(event_country == "Switzerland", event_country, event_world_region)
  ) |>
  count(event_world_region, event_contribution_type) |>
  drop_na() |>
  mutate(prop = n / sum(n), .by = event_contribution_type)

poster_best_loc <-
  best_loc_by_contrib |>
  filter(event_contribution_type == "Poster") |>
  arrange(desc(prop))

talk_conf_best_loc <-
  best_loc_by_contrib |>
  filter(event_contribution_type == "Talk given at a conference") |>
  arrange(desc(prop))

indiv_best_loc <-
  acad_event |>
  mutate(
    event_world_region =
      if_else(event_country == "Switzerland", event_country, event_world_region)
  ) |>
  count(event_world_region, event_contribution_type) |>
  drop_na() |>
  mutate(prop = n / sum(n), .by = event_contribution_type) |>
  filter(event_contribution_type == "Individual talk") |>
  slice_max(prop, n = 1)

```

Où les chercheurs·euses présentent-elles/ils leurs résultats ? Parmi les contributions à des manifestations scientifiques, seule une minorité d'exposés ont été présentés en `r translate_regions(best_loc$event_world_region[2], params$lang)` (`r print_num(round(best_loc$pct[2] * 100, 0))`%); `r print_num(round(sum(best_loc$pct[1]) * 100, 0))`% des contributions ont concerné des manifestations organisées ailleurs en `r translate_regions(best_loc$event_world_region[1], params$lang)`.

::: plot-box
::: plot-title
Davantage de contributions à des manifestations scientifiques internationales
:::

```{r plot-2-contrib-location-shares}
#| out-width: "100%"
#| fig-height: 3

best_loc |>
  mutate(
    event_world_region =
      fct_lump_prop(
        event_world_region, 0.01,
        w = n, other_level = "Africa & Oceania"
      ),
    event_world_region =
      fct_relabel(event_world_region, \(x) translate_regions(x, params$lang)),
    event_world_region = fct_reorder(event_world_region, pct, max, .desc = TRUE)
  ) |>
  summarise(
    n = sum(n),
    pct = sum(pct),
    .by = event_world_region
  ) |>
  ggplot() +
  aes(
    area = pct,
    fill = event_world_region,
    label = paste0(event_world_region, "\n(", round(pct * 100, 0), "%)")
  ) +
  geom_treemap(show.legend = FALSE) +
  geom_treemap_text(
    colour = "white",
    place = "centre",
    grow = FALSE,
    reflow = TRUE,
    family = "Theinhardt"
  ) +
  scale_fill_manual(values = get_datastory_scheme()[-4]) +
  get_datastory_theme(remove_plot_margin = TRUE)

```
:::

Comment les types de contributions varient-ils en fonction de l'emplacement géographique ? L'examen des contributions par type, comme l'illustre le graphique ci-après, fait apparaître que l'emplacement préféré pour les posters est la `r translate_regions(poster_best_loc$event_world_region[1], params$lang)` (`r print_num(round(poster_best_loc$prop[1] * 100, 0))`%), devant le reste de l'`r translate_regions(poster_best_loc$event_world_region[2], params$lang)` (`r print_num(round(poster_best_loc$prop[2] * 100, 0))`%) et l'`r translate_regions(poster_best_loc$event_world_region[3], params$lang)` (États-Unis et Canada) (`r print_num(round(poster_best_loc$prop[3] * 100, 0))`%). Pour ce qui est des exposés lors de conférences, en revanche, le tableau est différent : l'emplacement de prédilection est l'`r translate_regions(talk_conf_best_loc$event_world_region[1], params$lang)` (`r print_num(round(talk_conf_best_loc$prop[1] * 100, 0))`%), devant la `r translate_regions(talk_conf_best_loc$event_world_region[2], params$lang)` (`r print_num(round(talk_conf_best_loc$prop[2] * 100, 0))`%) et l'`r translate_regions(talk_conf_best_loc$event_world_region[3], params$lang)` (`r print_num(round(talk_conf_best_loc$prop[3] * 100, 0))`%).

```{r dat-contrib-location-types-shares}

best_loc_by_contrib_fig_prep <-
  best_loc_by_contrib |>
  mutate(
    event_world_region =
      if_else(
        event_world_region == "Europe",
        "Europe (excl. CH)",
        event_world_region
      ),
    event_world_region =
      fct_lump_prop(
        event_world_region, 0.01,
        w = n, other_level = "Africa & Oceania"
      ),
    event_world_region =
      fct_relabel(event_world_region, \(x) translate_regions(x, params$lang)),
    event_world_region = fct_reorder(event_world_region, n, mean, .desc = FALSE),
    event_contribution_type =
      fct_reorder(
        translate_events(event_contribution_type, params$lang),
        n,
        sum,
        .desc = TRUE
      )
  ) |>
  summarise(
    n = sum(n),
    prop = sum(prop),
    .by = c(event_world_region, event_contribution_type)
  )

```

```{r plot-3-contrib-location-types-shares}

plot3 <-
  best_loc_by_contrib_fig_prep |>
  ggplot() +
  aes(x = prop, y = event_contribution_type, fill = event_world_region) +
  geom_col() +
  scale_x_continuous(labels = scales::percent, expand = expansion(mult = c(0, 0.025))) +
  get_datastory_theme(
    text_axis = "x",
    legend_position = "top"
  ) +
  facet_wrap(
    ~event_contribution_type,
    scales = "free_y",
    ncol = 1,
  ) +
  theme(
    strip.text =
      element_text(
        face = "plain",
        hjust = 0,
        vjust = 0.1,
        margin = margin(r = 1, b = 2.5),
        family = "Theinhardt"
      ),
    panel.spacing.y = unit(1.25, "lines")
  )

```

::: plot-box
::: plot-title
Les exposés donnés à des conférences ont un caractère plus international
:::

::: {.hide-tablet .hide-mobile}
```{r plot-3-desktop}
#| out-width: "100%"
#| fig-height: 3

plot3 +
  scale_fill_manual(
    values = rev(get_datastory_scheme(n_col = 7)[-4]),
    guide = guide_legend(reverse = TRUE, byrow = TRUE, nrow = 1)
  ) +
  theme(
    axis.text.x = element_text(size = axis_text_size_desk),
    legend.text = element_text(size = legend_text_size_desk),
    strip.text.x = element_text(size = strip_text_size_desk)
  )

```
:::

::: hide-desktop
```{r plot-3-mobile}
#| out-width: "100%"
#| fig-height: 3.5

plot3 +
  scale_fill_manual(
    values = rev(get_datastory_scheme(n_col = 7)[-4]),
    guide = guide_legend(reverse = TRUE, byrow = TRUE, nrow = 2)
  ) +
  theme(
    axis.text.x = element_text(size = axis_text_size_mob),
    legend.text = element_text(size = legend_text_size_mob),
    strip.text.x = element_text(size = strip_text_size_mob)
  )

```
:::
:::

```{r dat-contrib-location-area-shares}

best_loc_by_contrib_and_area_fig_prep <-
  acad_event |>
  mutate(
    event_world_region =
      case_when(
        event_country == "Switzerland" ~ event_country,
        event_world_region == "Europe" ~ "Europe (excl. CH)",
        event_world_region %in% c("Switzerland", "North America") ~ event_world_region,
        .default = "Others"
      ),
  ) |>
  count(event_world_region, event_contribution_type, research_area_short) |>
  drop_na() |>
  mutate(
    prop = n / sum(n), .by = c(research_area_short, event_contribution_type),
    event_world_region = fct_infreq(event_world_region, w = n)
  )

mint_indiv_talk_international <-
  best_loc_by_contrib_and_area_fig_prep |>
  filter(
    event_world_region != "Switzerland",
    event_contribution_type == "Individual talk",
    research_area_short == "MINT"
  ) |>
  pull(prop) |>
  sum()

mint_talk_conf_international <-
  best_loc_by_contrib_and_area_fig_prep |>
  filter(
    event_world_region != "Switzerland",
    event_contribution_type == "Talk given at a conference",
    research_area_short == reformat_research_area(
      "MINT",
      from_format = "short",
      from_lang = "en",
      to_lang = params$lang,
      to_format = "short"
    )
  ) |>
  pull(prop) |>
  sum()

ssh_indiv_talk_international <-
  best_loc_by_contrib_and_area_fig_prep |>
  filter(
    event_world_region != "Switzerland",
    event_contribution_type == "Individual talk",
    research_area_short == reformat_research_area(
      "SSH",
      from_format = "short",
      from_lang = "en",
      to_lang = params$lang,
      to_format = "short"
    )
  ) |>
  pull(prop) |>
  sum()

ssh_talk_conf_international <-
  best_loc_by_contrib_and_area_fig_prep |>
  filter(
    event_world_region != "Switzerland",
    event_contribution_type == "Talk given at a conference",
    research_area_short == reformat_research_area(
      "SSH",
      from_format = "short",
      from_lang = "en",
      to_lang = params$lang,
      to_format = "short"
    )
  ) |>
  pull(prop) |>
  sum()

ls_indiv_talk_international <-
  best_loc_by_contrib_and_area_fig_prep |>
  filter(
    event_world_region != "Switzerland",
    event_contribution_type == "Individual talk",
    research_area_short == reformat_research_area(
      "LS",
      from_format = "short",
      from_lang = "en",
      to_lang = params$lang,
      to_format = "short"
    )
  ) |>
  pull(prop) |>
  sum()

ls_talk_conf_international <-
  best_loc_by_contrib_and_area_fig_prep |>
  filter(
    event_world_region != "Switzerland",
    event_contribution_type == "Talk given at a conference",
    research_area_short == reformat_research_area(
      "LS",
      from_format = "short",
      from_lang = "en",
      to_lang = params$lang,
      to_format = "short"
    )
  ) |>
  pull(prop) |>
  sum()

plot4 <-
  best_loc_by_contrib_and_area_fig_prep |>
  mutate(
    event_world_region =
      fct_relabel(event_world_region, \(x) translate_regions(x, params$lang)),
    event_world_region = fct_reorder(event_world_region, prop, mean, .desc = TRUE),
    event_contribution_type =
      fct_reorder(translate_events(event_contribution_type, params$lang), n, sum)
  ) |>
  ggplot() +
  aes(
    x = prop,
    y = research_area_short,
    fill = event_world_region
  ) +
  geom_col(position = position_fill(reverse = TRUE)) +
  scale_x_continuous(labels = scales::percent) +
  scale_y_discrete(limits = rev) +
  scale_fill_manual(values = get_datastory_scheme()[-4]) +
  facet_wrap(vars(fct_rev(event_contribution_type)), ncol = 1) +
  get_datastory_theme(remove_plot_margin = TRUE)

```

Comment le domaine de recherche influence-t-il la présentation des résultats ? Les `r str_to_lower(reformat_research_area("MINT", "en", params$lang, "short", "long"))` (`r reformat_research_area("MINT", "en", params$lang, "short", "short")`) affichent une part plus élevée de contributions internationales que les `r str_to_lower(reformat_research_area("SSH", "en", params$lang, "short", "long"))` (`r reformat_research_area("SSH", "en", params$lang, "short", "short")`) et les `r str_to_lower(reformat_research_area("LS", "en", params$lang, "short", "long"))` (`r reformat_research_area("LS", "en", params$lang, "short", "short")`), à la fois pour les conférences individuelles (`r print_num(round(mint_indiv_talk_international * 100, 0))`% contre respectivement `r print_num(round(ssh_indiv_talk_international * 100, 0))`% et `r print_num(round(ls_indiv_talk_international * 100, 0))`% pour les disciplines `r reformat_research_area("SSH", "en", params$lang, "short", "short")` et `r reformat_research_area("LS", "en", params$lang, "short", "short")`) et les exposés lors de conférences (`r print_num(round(mint_talk_conf_international * 100, 0))`% contre `r print_num(unique(c(round(ssh_talk_conf_international * 100, 0), round(ls_talk_conf_international * 100, 0))))`% aussi bien pour les disciplines `r reformat_research_area("SSH", "en", params$lang, "short", "short")` que les disciplines `r reformat_research_area("LS", "en", params$lang, "short", "short")`).

::: plot-box
::: plot-title
Les disciplines `r reformat_research_area("MINT", "en", params$lang, "short", "short")` devant en ce qui concerne les contributions internationales
:::

::: {.hide-tablet .hide-mobile}
```{r plot-4-desktop}
#| out-width: "100%"
#| fig-height: 5

plot4 +
  theme(
    axis.text.x = element_text(size = axis_text_size_desk),
    axis.text.y = element_text(size = axis_text_size_desk),
    strip.text = element_text(size = strip_text_size_desk),
    legend.text = element_text(size = legend_text_size_desk)
  )

```
:::

::: hide-desktop
```{r plot-4-mobile}
#| out-width: "100%"
#| fig-height: 5

plot4 +
  theme(
    axis.text.x = element_text(size = axis_text_size_mob),
    axis.text.y = element_text(size = axis_text_size_mob),
    strip.text = element_text(size = strip_text_size_mob),
    legend.text = element_text(size = legend_text_size_mob)
  )

```
:::
:::

Ces chiffres révèlent un contraste intéressant lorsque l'on examine l'internationalité des différents types de contributions : dans l'ensemble, les posters et les conférences individuelles présentent une internationalité plus faible que les exposés donnés lors de conférences. Ces conclusions rejoignent partiellement les observations faites dans un précédent récit de données portant sur l'[internationalité des partenaires de projet](`r translate("https://data.snf.ch/stories/project-partners-and-networked-research-en.html", "https://data.snf.ch/stories/projektpartnerschaften-und-vernetzte-forschung-de.html", "https://data.snf.ch/stories/partenaires-de-projet-et-recherche-en-reseau-fr.html", params$lang)`).

### La collaboration favorise-t-elle les contributions internationales ?

```{r dat-contrib-location-collab-shares}

contrib_with_and_out_collab <-
  count_event_and_collab |>
  summarise(
    pct = replace_na(sum(n) / sum(n_distinct), 0),
    n = sum(n),
    .by = c(event_location, partnership_region, has_partnership, eth_or_uni)
  ) |>
  pivot_wider(names_from = has_partnership, values_from = c(pct, n)) |>
  mutate(
    diff = pct_TRUE - pct_FALSE,
    N = n_TRUE + n_FALSE
  )

contrib_with_and_out_collab_global <-
  contrib_with_and_out_collab |>
  filter(event_location != "switzerland") |>
  summarise(m_diff = weighted.mean(diff, N))

contrib_with_and_out_collab_inst <-
  contrib_with_and_out_collab |>
  summarise(m_diff = weighted.mean(diff, N), .by = eth_or_uni)

contrib_with_and_out_collab_other_inst <-
  contrib_with_and_out_collab |>
  filter(str_starts(eth_or_uni, "Other")) |>
  summarise(
    diff = pct_TRUE - pct_FALSE,
    .by = event_location
  )

```

Nous aimerions déterminer s'il existe un lien entre les collaborations internationales déclarées pour un subside et l'emplacement des manifestations scientifiques qui y sont liées. D'après les données analysées, le fait de travailler sur un projet avec une collaboratrice ou un collaborateur de l'étranger augmente d'à peine `r print_num(round(contrib_with_and_out_collab_global$m_diff * 100, 0))` points de pourcentage le nombre de contributions à une manifestation scientifique dans la région de la personne en question. L'internationalité de la contribution aux manifestations scientifiques est généralement élevée et essentielle pour la collaboration, qu'il y ait ou non des collaboratrices ou collaborateurs de l'étranger dans le projet encouragé par le FNS.

Le constat est plus nuancé lorsque l'on tient compte du type d'institution auquel sont affiliés les bénéficiaires des subsides. S'agissant des universités cantonales et des institutions du domaine des EPF, le fait d'entretenir une collaboration dans une région donnée augmente de `r print_num(round(contrib_with_and_out_collab_inst$m_diff[contrib_with_and_out_collab_inst$eth_or_uni == "Cantonal universities and ETH domain"] * 100, 0))` points de pourcentage les participations à une manifestation scientifique dans cette même région. Pour les autres types d'institutions, ce taux passe à `r print_num(round(contrib_with_and_out_collab_inst$m_diff[contrib_with_and_out_collab_inst$eth_or_uni == "Other institutions"] * 100, 0))` points de pourcentage.

::: plot-box
::: plot-title
Contributions plus nombreuses dans les régions où se trouve une collaboration
:::

```{r plot-5-contrib-location-collab-shares}

count_event_and_collab_dat <-
  count_event_and_collab |>
  reframe(
    pct_diff = (n[has_partnership] / n_distinct[has_partnership]) - (n[!has_partnership] / n_distinct[!has_partnership]),
    label_pct_hjust = if_else(pct_diff >= 0, -0.75, 1.75),
    label_loc_hjust = if_else(pct_diff >= 0, 0, 1),
    .by = c(eth_or_uni, partnership_region)
  ) |>
  mutate(
    label = paste0(if_else(pct_diff >= 0, "+", ""), round(pct_diff * 100, 0), "%"),
    partnership_region =
      fct_reorder(
        str_to_title(str_replace(partnership_region, "_am", " america")) |>
          str_replace("Europe", "Europe (excl. CH)"),
        pct_diff,
        mean,
        .desc = FALSE
      ),
    partnership_region =
      fct_relabel(partnership_region, \(x) translate_regions(x, params$lang)),
    eth_or_uni = translate_institutions(eth_or_uni, params$lang)
  )

plot5 <-
  count_event_and_collab_dat |>
  bind_rows(mutate(count_event_and_collab_dat, pct_diff = 0)) |>
  ggplot() +
  aes(x = pct_diff, y = partnership_region, color = partnership_region, group = partnership_region) +
  geom_line(
    linewidth = 2,
    show.legend = FALSE
  ) +
  geom_point(
    data = count_event_and_collab_dat,
    size = 4.5,
    show.legend = FALSE
  ) +
  scale_x_continuous(
    limits = c(-0.05, 0.2),
    breaks = seq(-0.05, 0.2, 0.05),
    labels = scales::percent
  ) +
  scale_color_manual(values = rev(get_datastory_scheme(n_col = 6)[-4])) +
  facet_wrap(~eth_or_uni, ncol = 2, labeller = labeller(eth_or_uni = label_wrap(35))) +
  get_datastory_theme(
    title_axis = "",
    legend_position = "top",
    text_axis = "x",
    legend_key_size = c(8, 8),
    remove_plot_margin = TRUE
  )

```

::: {.hide-tablet .hide-mobile}
```{r plot-5-desktop}
#| out-width: "100%"
#| fig-height: 3

plot5 +
  geom_text(
    data = mutate(count_event_and_collab_dat, n = 0),
    aes(
      label = partnership_region,
      x = 0,
      y = as.numeric(as.factor(partnership_region)) + 0.35,
      hjust = label_loc_hjust
    ),
    size = 3.5,
    show.legend = FALSE,
    inherit.aes = FALSE,
    family = "Theinhardt"
  ) +
  geom_text(
    data = mutate(count_event_and_collab_dat, n = 0),
    aes(
      label = label,
      x = pct_diff,
      y = partnership_region,
      hjust = label_pct_hjust
    ),
    size = 3.5,
    show.legend = FALSE,
    inherit.aes = FALSE,
    family = "Theinhardt"
  ) +
  scale_y_discrete(expand = expansion(add = c(0.6, 1))) +
  theme(
    axis.text.x = element_text(size = axis_text_size_desk),
    strip.text = element_text(size = strip_text_size_desk, vjust = 1),
    panel.spacing.x = unit(2.5, "line")
  )

```
:::

::: hide-desktop
```{r plot-5-mobile}
#| out-width: "100%"
#| fig-height: 6

plot5 +
  geom_text(
    data = mutate(count_event_and_collab_dat, n = 0),
    aes(
      label = partnership_region,
      x = 0,
      y = as.numeric(as.factor(partnership_region)) + 0.25,
      hjust = label_loc_hjust
    ),
    size = 4.5,
    show.legend = FALSE,
    inherit.aes = FALSE,
    family = "Theinhardt"
  ) +
  geom_text(
    data = mutate(count_event_and_collab_dat, n = 0),
    aes(
      label = label,
      x = pct_diff,
      y = partnership_region,
      hjust = label_pct_hjust
    ),
    size = 4.5,
    show.legend = FALSE,
    inherit.aes = FALSE,
    family = "Theinhardt"
  ) +
  scale_y_discrete(expand = expansion(add = c(0.6, 0.8))) +
  theme(
    axis.text.x = element_text(size = axis_text_size_mob),
    strip.text = element_text(size = strip_text_size_mob, vjust = 1),
    panel.spacing.x = unit(2.5, "line")
  )


```
:::
:::

Ce facteur est particulièrement marqué lorsque l'on se penche sur les manifestations scientifiques organisées en Suisse ou en Amérique du Nord. Pour les types d'institutions de plus petite taille, le fait de travailler sur un projet avec une collaboratrice ou un collaborateur de l'étranger augmente respectivement de `r print_num(round(contrib_with_and_out_collab_other_inst |> filter(str_starts(event_location, "swi")) |> pull(diff) * 100, 0))` et `r print_num(round(contrib_with_and_out_collab_other_inst |> filter(str_starts(event_location, "north")) |> pull(diff) * 100, 0))` points de pourcentage le nombre de contributions à une manifestation scientifique dans la région de la personne en question.

On peut en déduire qu'il n'existe aucun lien particulier entre le fait d'entretenir une collaboration internationale et une augmentation de la contribution à des manifestations scientifiques internationales dans la région de la collaboratrice ou du collaborateur, sauf pour les types d'institutions de plus petite taille.

En conclusion, on retiendra que les données portant sur les manifestations scientifiques mettent en lumière une forte internationalité des contributions des bénéficiaires de subsides du FNS. En encourageant ses bénéficiaires à contribuer à des manifestations scientifiques, le FNS participe à la promotion de la recherche suisse sur le plan international.

```{r desc-dat-info-box}

info_box_summary_grants <-
  acad_event |>
  distinct(grant_number, funding_instrument_ga_level1) |>
  summarise(n = n(), .by = funding_instrument_ga_level1)

info_box_summary_contrib <-
  acad_event |>
  # Keep distinct records of the following variables (allow to keep only unique
  # contributions).
  distinct(
    grant_number, pick(event:event_world_region), research_institution_type,
    funding_instrument_ga_level1
  ) |>
  # Add Switzerland as a region of the world and an uniue id (row number) to
  # each contribution.
  mutate(
    contri_id =
      if_else(!is.na(event), row_number(), NA),
  ) |>
  drop_na(event) |>
  summarise(
    n = n(),
    .by = funding_instrument_ga_level1
  )

```

::: info-box
### Données analysées

Depuis 2011, le FNS collecte des informations sur le partage des résultats liés à la recherche qu'il subventionne. Les données sous-jacentes à ce récit mettent l'accent sur les contributions aux manifestations scientifiques déclarées dans le cadre des subsides d'encouragement de projets et de carrières octroyés. Pour réduire l'effet de déclarations incomplètes sur cette analyse, nous avons limité notre analyse aux subsides accordés en 2017 et 2018. En effet, les déclarations effectuées les années précédentes concernant les partages des résultats étaient manifestement lacunaires, et le nombre de subsides clôturés pour les périodes ultérieures n'est pas encore suffisant.

-   Encouragement de projets : `r print_num(info_box_summary_grants$n[1])` subsides et `r print_num(info_box_summary_contrib$n[1])` contributions à des manifestations scientifiques
-   Encouragement de carrières : `r print_num(info_box_summary_grants$n[2])` subsides et `r print_num(info_box_summary_contrib$n[2])` contributions à des manifestations scientifiques

Afin d'établir un lien entre les manifestations et les collaborations scientifiques, on a considéré qu'il existait une collaboration dans une région spécifique du monde lorsque les bénéficiaires des subsides ont indiqué dans leur requête l'inclusion de co-requérant·es ou de partenaires de projet dans la région en question.
:::

Les données, le texte et le code de ce récit de données sont [disponibles sur Github](`r params$github_url`) et [archivés sur Zenodo](`r params$doi`). <br>DOI: `r str_remove(params$doi, "https://doi.org/")`

```{r prevent-internal-snsf-packages, include=FALSE}
#| include: false

# Internal SNSF packages must not be used in data stories, as their
# pre-processing functions are internal and the corporate design differs from
# the data portal.
if (any(c("snfverse", "snf.preprocessing", "snf.plot") %in%
        loadedNamespaces())) {
  stop(glue(
    "You must not use internal SNSF packages in data stories.",
    " Please resort to snf.datastory."
  ))
}
```
